【裁判字號】    98,交聲,3130
【裁判日期】    990114
【裁判案由】    聲明異議
【裁判全文】
臺灣高雄地方法院交通事件裁定        98年度交聲字第3130號
原處分機關  高雄市政府交通局
異  議  人
即受處分人  甲○○
上列異議人即受處分人因違反道路交通管理處罰條例案件，對於
高雄市政府交通局於民國98年11月25日所為之處分（原處分案號
：高市交裁字第裁32-BN0000000號），聲明異議，本院裁定如下
：
    主  文
異議駁回。
    理  由
一、原處分意旨略以：異議人即受處分人（下稱異議人）甲○○
    於民國98年10月6 日6 時58分許，將其所駕駛之車牌號碼66
    7-XP營業一般小客車，停放在高雄市○○○路612 巷口設有
    禁止停車標線之處所，經高雄市政府警察局三民第一分局哈
    爾濱派出所員警舉發「在設有禁止停車標誌之處所停車」之
    交通違規，爰依道路交通管理處罰條例第56條第1 項第4款
    之規定，裁處罰鍰新臺幣（下同）900 元等語。
二、異議意旨略以：異議人甲○○於98年9 月29日，因在高雄市
    ○○○路612 巷禁止臨時停車處停車，遭裁處罰鍰300 元，
    異議人並無異議且已繳納，惟於同年10月6 日在同樣地點又
    被拍照舉發，因照片內容與98年9 月29日之違規照片相符，
    應為同一張照片違規開罰2 次，爰請法院查明並撤銷原處分
    。
三、按汽車駕駛人停車時，在設有禁止停車標誌、標線之處所停
    車者，處600 元以上1,200 元以下之罰鍰，道路交通管理處
    罰條例第56條第1 項第4 款定有明文。又設有禁止停車標誌
    、標線之處所不得停車，道路交通安全規則第112 條第1 項
    第4 款亦定有明文。
四、經查：
  (一)本件異議人於98年10月6 日6 時58分許，在設有禁止停車標
    線之處所即高雄市○○○路612 巷巷口前，停放車牌號碼66
    7-XP號營業一般小客車，經警逕行拍照存證製單舉發等情，
    有高雄市政府警察局舉發違反道路交通管理事件通知單及採
    證照片附卷可稽（本院卷第9 頁、第16頁）。又該停車路段
    因臨612 巷巷口而劃有紅線禁止停放車輛之標線乙情，同有
    該違規採證照片可據，且異議人到庭亦供承於上揭之時間，
    有將其駕駛之上開營業自小客車停放於該地點，是異議人確
    實於上開之時、地停車之違規事實，足堪認定。至異議人雖
    辯稱上開期日舉發之照片（下稱本案照片）與伊於同年9 月
    29日，在同一地點違規遭拍攝之照片相同，並提出照片1 張
    （即98年9 月29日遭舉發之照片，下稱前案照片，本院卷第
    18頁）為證，惟由拍照之方向觀之，前案照片係從車子之前
    方所拍攝，而本案照片則從車子後方所拍攝，角度顯有不同
    ，另細觀汽車停放位置周遭之景物，前案照片汽車旁之商店
    ，有某山莊之藍色字樣招牌，且人行道旁有植栽樹木，而本
    案照片之汽車則停放於九如二路612 巷巷口，有巷口之指示
    路標可參，且路旁有餐廳之紅色字樣招牌，亦甚明顯，二者
    之照片不論是拍攝角度或是路旁景觀等，均有所不同，是異
    議人上開所辯，難予信憑，而無可採。
四、綜上所述，異議人確有在前述時、地違規停車之行為，其所
    據異議理由，無可採信。從而，原處分機關依道路交通管理
    處罰條例第56條第1 項第4 款之規定，裁處異議人罰鍰900
    元，即無違誤。異議人猶執前詞，指摘原處分不當，為無理
    由，應予駁回。
五、據上論斷，應依道路交通管理處罰條例第87條第2 項、道路
    交通案件處理辦法第19條，裁定如主文。
中    華    民    國    99    年    1    月    14    日
                      交通法庭  法  官  林勳煜
以上正本證明與原本無異。
如不服本裁定，應於收受送達後5 日內向本院提出抗告狀。
中    華    民    國    99    年    1     月    20    日
                                書記官  莊正彬


司法院資訊處製作；財團法人民間司法改革基金會備份。
